【裁判字號】    96,訴,2461
【裁判日期】    970204
【裁判案由】    勞保
【裁判全文】
臺北高等行政法院判決
                                  96年度訴字第02461號
                              .
原      告  甲○○
被      告  勞工保險局
代  表  人  乙○○（總經理）
訴訟代理人  丁○○
            丙○○
上列當事人間因勞保事件，原告不服行政院勞工委員會中華民國
96年5 月25日勞訴字第0960003869號訴願決定，提起行政訴訟。
本院判決如下：
    主  文
原告之訴駁回。
訴訟費用由原告負擔。
    事  實
壹、事實概要：
    緣台中縣貨卡車駕駛職業工會被保險人即原告以於民國（下
    同）92年9月3日工作時不慎自車斗跌落地上致「第3、4、5
    頸椎椎間盤突出症併脊髓壓迫及病變術後」，檢據申請職業
    傷害殘廢給付。案經被告審查，以原告前因同一事故申請職
    業傷害傷病給付，經該局以其93年10月18日因「頸椎損傷併
    右側乏力」住院治療屬退化性病變，非明顯外力傷害所致，
    與92年9 月3 日受傷無關，業已核定該症屬普通傷病在案；
    又原告前於88年2月間以因腦中風致右側肢體障礙領取殘廢
    給付標準表第8 項第7 等級在案，此次申請仍屬中樞神經機
    能障害系列，殘廢等級並未提高，乃核定否准所請殘廢給付
    。原告不服，申請爭議審議，經勞工保險監理委員會（下稱
    監理會）於95年9 月1 日以95保監審字第1956號審定書審定
    原核定撤銷，由該局另為適法之處分。嗣經被告審查，以其
    所患符合勞工保險條例第53條附表，即殘廢給付標準表第53
    項第7 等級，乃以95年9 月12日保給殘字第09510200900 號
    函核定按普通傷病殘廢給付發給440 日，計新台幣（下同）
    616,000 元。原告仍不服，申請審議，經監理會於95年12月
    29日以95保監審字第3623號審定書審定申請審議駁回，提起
    訴願，經遭駁回，遂向本院提起行政訴訟。
貳、兩造聲明：
一、原告聲明：
(一)訴願決定、爭議審定及原處分均撤銷。
(二)被告應作成給付原告職業傷病給付共308,000 元之行政處分
    。
二、被告聲明：
    原告之訴駁回。
參、兩造之爭點及陳述：
一、兩造之爭點：
    原告「頸椎損傷併右側乏力」是否因職業傷害所造成？
二、原告主張之理由：
(一)按：
１、勞工保險條例第34條規定：「被保險人因執行職務而致傷害
    或職業病不能工作，以致未能取得原有薪資，正在治療中者
    ，自不能工作之第4 日起，發給職業傷害補償費或職業病補
    償費。職業病種類表如附表1 。前項因執行職務而致傷病之
    審查準則，由中央主管機關定之。」。第53條規定：「被保
    險人因普通傷害或罹患普通疾病，經治療終止後，如身體遺
    存障害，適合殘廢給付標準表規定之項目，並經保險人自設
    或特約醫院診斷為永久殘廢者，得按其平均月投保薪資，依
    同表規定之殘廢等級及給付標準，1 次請領殘廢補助費，．
    ．．。被保險人領取普通傷病給付期滿，或其所患普通傷病
    經治療1 年以上尚未痊癒，如身體遺存障害，適合殘廢給付
    標準規定之項目，並經保險人自設或特約醫院診斷為永不能
    復原者，得比照前項規定辦理。」、第54條規定：「被保險
    人因職業傷害或罹患職業病，經治療終止後，如身體遺存障
    害適合殘廢給付標準表規定之項目，並經保險人自設或特約
    醫院診斷為永久殘廢者，依同表規定之殘廢等級及給付標準
    ，增給百分之五十，1 次請領殘廢補償費。被保險人領取職
    業傷病給付期滿，尚未痊癒，如身體遺存障害，適合殘廢給
    付標準表規定之項目，並經保險人自設或特約醫院診斷為永
    不能復原者，得比照前項規定辦理。」
２、勞工保險被保險人因執行職務而致傷病審查準則第1 條規定
    ：「本準則依勞工保險條例（以下簡稱本條例）第34條第2
    項規定訂定之。」、第2 條規定：「被保險人因執行職務而
    致傷病之審查，除法令另有規定外，依本準則辦理。」、第
    3 條規定：「被保險人因執行職務而致傷害者，為職業傷害
    。被保險人於勞工保險職業病種類表規定適用職業範圍從事
    工作，而罹患表列疾病者，為職業病。」、第4 條第1 項規
    定：「被保險人上、下班，於適當時間，從日常居、住處所
    返往就業場所應經途中發生事故而致之傷害，視為職業傷害
    。」、第9 條規定：「被保險人因公差由日常居、住處所或
    就業場所出發，至公畢返回日常居、住處所或就業場所期間
    之職務活動及合理途徑發生事故而致之傷害，視為職業傷害
    。」
３、勞工保險條例施行細則第76條規定：「依本條例第53條或第
    54條請領殘廢給付者，應備左列書件：1 、殘廢給付申請書
    。2 、給付收據。3 、殘廢診斷書。4 、經Ｘ光檢查者，附
    Ｘ光照片。前項殘廢診斷書由應診之全民健康保險特約醫院
    或診所出具。在本條例施行區域外致殘者，得由原應診之醫
    院或診所出具。保險人審核殘廢給付，除得依本條例第56條
    規定指定全民健康保險特約醫院或診所或醫師複檢外，並得
    通知出具殘廢診斷書之醫院或診所檢送必要之檢查紀錄或有
    關診療病歷。」
４、依勞工保險條例第53條附表即殘廢給付標準表「脊柱畸形或
    運動障害」系列第53項障害項目「脊柱遺存顯著畸形或顯著
    運動障害者」為第7 殘廢等級，按該等級發給440 日之殘廢
    給付。
(二)按「逾越權限或濫用權力之行政處分，以違法論。」為行政
    訴訟法第4 條第2 項所明定。依裁量權所為之行政處分，有
    逾越權限或濫用權力情事者，依同法第201 條規定，行政法
    院得予撤銷。所謂「裁量逾越」或「裁量權濫用」之違法，
    應包括依法應加裁量而怠於裁量之情形在內。行政法院對於
    行政機關行使裁量權所作成裁量處分之司法審查，關於裁量
    權之行使部分，除非行政機關行使裁量權之過程或結果，有
    逾越權限或濫用權力之情形，而以違法論者外，原則上尊重
    之而作有限司法審查，審查其是否逾越權限或濫用權力；至
    其餘部分仍應作全面司法審查。濫用權力者，乃當法律構成
    要件該當時，行政機關行使其裁量權之目的，與法律授予裁
    量權之目的不符，雖其採取或選擇的方式，並未超出法律規
    定的法律效果的處理方式外，因與法律授予裁量權之目的不
    符，即構成違法。（最高行政法院92年判字第1511號及93年
    判字第968 號判決參照）。
(三)本件爭點在於原核定以普通疾病殘廢給付，而未核定予職業
    傷害殘廢給付。被告以(1)醫院診斷證明書等資料、(2)被告特
    約醫師審查意見及(3)專業醫師審查意見為由，認為原告請求
    應不予准許。被告以原告所患既經被告及監理會特約專科醫
    師之醫理見解，認非屬職業病，核定為普通疾病，而未指定
    醫院複查，逕以醫理為抽象的認定，顯有疏漏。
(四)查被告特約醫師審查意見所指「非有明顯外力傷害」，不代
    表系爭頸椎椎間盤突出症非因原告於92年9 月3 日工傷所致
    ；原告確實於92年9 月3 日工作時自車斗跌落地上，造成下
    背痛、右髖痛、頭痛等疼痛，就醫時雖未陳述頸椎受傷，然
    並不足以支持當時原告無此病痛之論據。蓋病人在多處受有
    傷害時，難免精神及體力較為虛弱，注意力不集中，難免有
    所漏述。診斷病痛的專家係醫師，而非病人，怎能以病人在
    診療時漏未陳述身體某種病痛即認為無此傷害。該專業醫師
    審查意見亦認為「無工傷明確因果關係」，即指不能完全排
    除頸椎椎間盤突出症與原告92年9 月3 日工作時受傷間之因
    果關係（醫師無法確定診斷結果是否完全正確，只能以無明
    確一詞帶過）。被告以上開醫師意見成為不利於原告之決定
    ，顯屬率斷，非謂無裁量瑕疵，原處分屬違法之行政處分。
(五)原告之權利或法律上利益因原處分受有損害：
１、按「所謂新保護規範說著重於客觀的規範目的之探求，並應
    就規範結構、規範範圍、適用對象之得特定性及其他社會因
    素諸如公害防止、環境之保障、建築計畫或其他計畫實施所
    造成之影響等，予以斟酌。又查行政法上所謂『權益』應包
    含『權利』與『利益』，權利係指人民之主觀公權利而言。
    利益在我國現行的法制上包括『法律上利益』與『事實上利
    益』，如訴願法第1 條規定『人民對於中央或地方機關之行
    政處分，認為違法或不當，致損害其權利或利益者，得依本
    法提起訴願』其中之『權利或利益』。另行政訴訟法第4 條
    第1 項規定『人民因中央或地方機關之違法行政處分，認為
    損害其權利或法律上利益，經依訴願程序後，得向高等行政
    法院提起撤銷訴訟。』即明文規定『權利或法律上利益』。
    換言之，如果不是『權利』或『法律上利益』受到行政處分
    之侵害，即不得提起行政爭訟。另訴願法所謂行政處分，係
    指官署對人民所為之單方行政行為，而發生具體的法律效果
    ，且以該項處分損害其現實之權利或利益者為限。若恐將來
    有損害之發生而預行請求行政救濟，則非法之所許」（最高
    行政法院92年判字第1821號參照）。
２、上述之「權利」與「法律上利益」，均可稱為「公權」。所
    謂公權之存在，係指系爭行政處分須涉及一項受公法保護之
    權利或法律上利益。因此，一項受私法保護之權利或法律上
    利益（如所有權、名譽權）如受公法保護者，亦為公權（翁
    岳生著行政法下冊第431 頁參照）。勞工保險條例係為保障
    勞工生活，促進社會安全而制定（勞工保險條例第1 條參照
    ），為國家立於主體地位履行職務（指國家為達成公任務所
    為一切干涉、規劃、給付、形成之作用）之特別職務法（指
    立法者專為國家達成公任務而制訂僅供國家使用之法規），
    性質上屬於公法。被告駁回原告所請職業傷病給付，造成殘
    廢給付短少，受有公權上之損害，符合上開法條意旨。
三、被告主張之理由：
(一)按「保險人為審核保險給付或勞工保險監理委員會為審議爭
    議案件認有必要者，得向被保險人、受益人、投保單位、各
    該醫院、診所或領有執業執照之醫師、助產士等要求提出報
    告，或調閱各該醫院、診所及投保單位之病歷、薪資帳冊、
    檢查化驗紀錄或放射線診斷攝影片（Ｘ光照片）及其他有關
    文件，被保險人、受益人、投保單位、各該醫院、診所及領
    有執業執照之醫師或助產士等均不得拒絕。」「被保險人因
    普通傷害或罹患普通疾病，經治療終止後，如身體遺存障害
    ，適合殘廢給付標準表規定之項目，並經保險人自設或特約
    醫院診斷為永久殘廢者，得按其平均月投保薪資，依同表規
    定之殘廢等級及給付標準，1 次請領殘廢補助費，．．．。
    被保險人領取普通傷病給付期滿，或其所患普通傷病經治療
    1 年以上尚未痊癒，如身體遺存障害，適合殘廢給付標準規
    定之項目，並經保險人自設或特約醫院診斷為永不能復原者
    ，得比照前項規定辦理。」「被保險人因職業傷害或罹患職
    業病，經治療終止後，如身體遺存障害適合殘廢給付標準表
    規定之項目，並經保險人自設或特約醫院診斷為永久殘廢者
    ，依同表規定之殘廢等級及給付標準，增給百分之五十，1
    次請領殘廢補償費。被保險人領取職業傷病給付期滿，尚未
    痊癒，如身體遺存障害，適合殘廢給付標準表規定之項目，
    並經保險人自設或特約醫院診斷為永不能復原者，得比照前
    項規定辦理。」為勞工保險條例第28條、第53條及第54條分
    別定有明文。次按「依本條例第53條或第54條請領殘廢給付
    者，應備左列書件：1 、殘廢給付申請書。2 、給付收據。
    3 、殘廢診斷書。4 、經Ｘ光檢查者，附Ｘ光照片。前項殘
    廢診斷書由應診之全民健康保險特約醫院或診所出具。在本
    條例施行區域外致殘者，得由原應診之醫院或診所出具。保
    險人審核殘廢給付，除得依本條例第56條規定指定全民健康
    保險特約醫院或診所或醫師複檢外，並得通知出具殘廢診斷
    書之醫院或診所檢送必要之檢查紀錄或有關診療病歷。」復
    為同條例施行細則第76條所明定。又「本準則依勞工保險條
    例（以下簡稱本條例）第34條第2 項規定訂定之。」「被保
    險人因執行職務而致傷病之審查，除法令另有規定外，依本
    準則辦理。」「被保險人因執行職務而致傷害者，為職業傷
    害。被保險人於勞工保險職業病種類表規定適用職業範圍從
    事工作，而罹患表列疾病者，為職業病。」亦分別為勞工保
    險被保險人因執行職務而致傷病審查準則第1 條至第3 條所
    明定。另依勞工保險條例第53條附表即殘廢給付標準表「脊
    柱畸形或運動障害」系列第53項障害項目「脊柱遺存顯著畸
    形或顯著運動障害者」為第7 殘廢等級，按該等級發給440
    日之殘廢給付。
(二)原告以因92年9 月3 日工作時不慎自車斗跌落地上受傷致第
    3 、4 、5 頸椎椎間盤突出症併脊髓壓迫及病變術後，於94
    年12月23日檢據申請職業傷害殘廢給付，經被告審查以其前
    於93年4 月23日因「腰椎後縱韌帶鈣化」住院治療申請職業
    災害醫療給付，經被告特約專科醫師審查略以「本案其於92
    年9 月3 日跌落症狀而就醫檢查（MRI）， 即發現有『頸椎
    後縱韌帶鈣化』，非於92年10月另有新傷害，並無頸椎腰椎
    脫臼，當日（92年9 月3 日）所申請MRI 之檢查結果而言，
    除上述病變外，所患頸椎第3 ~ 7 節亦均屬退化性病變，非
    有明顯外力傷害所致。．．．」據此，其所患不得視為職業
    傷害，核定所請職業災害醫療給付不予給付。原告再於93年
    10月間因「頸椎損傷併右側無力」住院治療申請職業災害醫
    療給付，經被告特約專科醫師審查略以「依彰化醫院就醫住
    院紀錄（93年10月18日），其病史可追溯至民國90年因摔倒
    而致頸椎第3 至5 節閉鎖性骨折，並隨後進行復健，並無積
    極療效，乃於93年4 月到亞東醫院接受手術治療。」據此，
    核定所請職業災害醫療給付不予給付。又查其於94年4 月11
    日復以因92年9 月3 日工作中跌落地上致「腦震盪，頸部挫
    傷」「頸椎損傷併右側乏力」申請職業傷害傷病給付，經被
    告再次調取其就診醫院之病歷資料送請特約職業病醫學專科
    醫師審查，據醫理見解，「1 、劉先生92年9 月3 日受傷，
    其治療後應於1 年內可恢復工作，故宜給付1 年即為合理。
    2 、其93年10月18日再受傷造成下背及肢體性疼傷，其應與
    92年9 月3 日受傷無關。」據此，核定所請頸椎損傷併右側
    乏力部分，非屬外力傷害所致，與92年9 月3 日受傷無關，
    應按普通傷病辦理。查原告於88年3 月間以因腦中風致右側
    肢體障害請領殘廢給付標準表第8 項第7 等級在案，此次所
    請第3 、4 、5 頸椎椎間盤突出症併脊髓壓迫及病變術後仍
    屬中樞神經機能障害系列，據所送童綜合醫院94年12月21日
    出具之殘廢診斷書及所附Ｘ光照片綜合審查，殘廢程度仍符
    合殘廢給付標準表第7 等級，因殘廢程度並未提高，核定不
    予給付。原告不服，申請審議，經監理會95保監審字第1956
    號審定書審定，原核定撤銷，由被告另為適法之處分。經被
    告依審定結果並據原告所送原申請書件（含Ｘ光照片及相關
    病歷資料）重新審查，核定原告殘廢程度符合勞工保險殘廢
    標準表第53項第7 等級，發給440 日普通疾病殘廢給付。
(三)被告審核殘廢給付之承辦人員均為一般行政人員，而殘廢給
    付之申請給付與否及等級之判定，又常涉及專業醫理之判斷
    ，並非被告一般承辦人員所能逕行認定，故被告於審核給付
    案件時，除以被保險人或受益人檢附之保險資料、診斷書等
    書面資料予以審核外，如有必要，亦須另外徵詢專科醫師意
    見或實地派員訪查瞭解實情等，故法令明文規定被告或監理
    會為審核保險給付或爭議事項，得調查有關之文件，得另行
    指定醫院或醫師複檢、並得通知出具診斷書之醫院診所檢送
    必要之有關診療病歷等，即雖以專門醫師診斷證明為依據，
    在無法確定殘廢等級及給付與否之前，尚須審酌相關病歷檢
    查報告、訪查報告及特約專科醫師提供之專業意見等，以為
    審核之依據，然最終審查之核定權仍在被告。又是否為職業
    病，應依勞工保險條例第34條第1 項附表即勞工保險職業病
    種類表及行政院勞工委員會依職權發布增列之職業病種類表
    所列舉之項目認定之。原告就所患疾病之殘廢等級並未爭執
    ，係爭執原核定以普通疾病殘廢給付，而未核予職業傷害殘
    廢給付。又查被告據原告所送亞東紀念醫院93年4 月24日、
    行政院衛生署彰化醫院93年10月26日出具之勞工保險職業傷
    病住院申請書、童綜合醫院94年3 月21日出具之診斷證明書
    及94年12月21日出具之殘廢診斷書，並調取童綜合醫院、亞
    東紀念醫院及行政院衛生署彰化醫院之相關病歷資料，送請
    被告特約專科醫師審查，並核定殘廢給付案仍應依普通疾病
    辦理。原告不服，申請審議，亦經監理會以據專業醫師審查
    認不以職災核付為合理，而審定申請審議駁回。原告所患既
    經被告及監理會特約專科醫師之醫理見解，均認非屬職業傷
    害，核定為普通疾病。原告復未提出其他具體事證，足證所
    患係因長期工作所致之病症。被告按第53項第7 等級核定發
    給原告普通疾病殘廢給付，並無不合。
(四)次按「行政機關應依職權調查證據，不受當事人主張之拘束
    ，對當事人有利及不利事項一律注意。」「行政機關得選定
    適當之人為鑑定。」為行政程序法第36條及第41條第1 項規
    定。被告為審核保險給付，得調查有關之文件，並得通知出
    具診斷書之醫院檢送病歷，送請具有專業知識之第三人即特
    約專科醫師，於行政程序中陳述關於醫學上之意見，以為審
    核之參據，此項鑑定意見之審核，要屬被告之法定職權。原
    告申請保險給付時，所檢具醫療院所出具之診斷證明書，僅
    係其申領保險給付之必備要件；惟被告審核是否符合給付標
    準時，要非僅以該診斷證明書為唯一參據。被告依其所送殘
    廢診斷書及相關病歷資料、Ｘ光片，已足以審認其是否為92
    年9 月3 日工作中受傷所致之職業傷害，其事實已臻明確，
    原告所稱複檢乙節非屬必要。
    理  由
壹、兩造不爭之事實及兩造爭點：
    如事實概要欄所述之事實，業據提出診斷証明書、給付申請
    書兼給付收據（已領之普通傷病給付）勞工保險給付申請書
    （兼給付收據）為証，為兩造所不爭執，堪信為真，兩造爭
    點厥為：原告受傷原因是否為職業傷病？
貳、本院之判斷：
一、本件應適用之法條：
（一）勞工保險條例第33條：「被保險人遭遇普通傷害或普通疾
      病住院診療，不能工作，以致未能取得原有薪資，正在治
      療中者，自不能工作之第四日起，發給普通傷害補助費或
      普通疾病補助費。」，
（二）勞工保險被保險人因執行職務而致傷病審查準則（以下簡
      稱職傷審查準則）第1 條規定：「本準則依勞工保險條例
      第34條第2 項規定訂定之。」
（三）職傷審查準則第2 條規定：「被保險人因執行職務而致傷
      病之審查，除法令另有規定外，依本準則辦理。」
（四）職傷審查準則第1 條第2 項規定：「被保險人於勞工保險
      職業病種類表規定適用職業範圍從事工作，而罹患表列疾
      病者，為職業病。」
二、被告所聘審查醫師就原告症狀及是否職業傷病所為之判斷，
    並無違法情事，應予尊重。
（一）按保險事故是否職業傷病導致？該當於何等級之審定，常
      涉及醫理專業領域，非被告或監理會之一般承辦人員所能
      逕予認定。故被告於審核保險給付案件時，除以被保險人
      或受益人檢附之資料、診斷書等書面資料予以審核外，如
      有必要，亦須另外徵詢專科醫師意見或實地派員訪查瞭解
      實情，此觀勞工保險局組織條例第11條第2項 規定，被告
      得視業務需要聘用兼任醫師12人至20人，及勞工保險條例
      第28條、第56條規定保險人（即被告）為審核保險給付，
      得調查有關之文件、得另行指定醫院或醫師複檢等規定甚
      明。
（二）可知關於「被保險人該當何級障害標準」、「是否職業傷
      病」，因審查核定之法定權限在於被告，除非被告審查程
      序違法，或其審查結果與一般正常人認知差異過大，本院
      均應予以尊重。行政院衛生署89年3 月17日衛署醫字第
      89013119號函稱：「．．．診斷書之內容，係由醫師依病
      人病情或依該病人之病歷據實填載，而非依病人要求內容
      出具，至於該診斷書所載之病情，是否符合殘障給付標準
      ，係由該殘障給付主管機關逕依權責認定。」，與前揭意
      旨相符，被告予以適用，自無不當。
（三）前揭「是否為職業傷病」、「殘廢等級之認定」職權，涉
      及專業性、經驗性之判斷，基於法院審查能力有限，及司
      法、行政權分立之原則，法院原則上承認行政機關就此等
      事項之決定，有「判斷餘地」。但如行政機關之判斷有恣
      意濫用及其他違法情事，亦應承認法院得例外加以審查，
      其可資考量之情形包括：1 、行政機關所為之判斷，是否
      出於錯誤之事實認定或錯誤之資訊。2 、行政機關之判斷
      ，是否有違一般公認之價值判斷標準。3 、行政機關之判
      斷，是否違反法定之正當程序。4 、作成判斷之行政機關
      ，其組織是否合法且有判斷之權限。5 、行政機關之判斷
      ，是否出於與事物無關之考量，亦即違反不當連結之禁止
      。6 、行政機關之判斷，是否違反相關法治國家應遵守之
      原理原則，如平等原則、公益原則等，仍應由法院審查（
      釋字第553 號解釋理由書、釋字第319 號翁岳生等3 位大
      法官所提不同意見書、並參照學者通說見解）。
（四）本件原告雖主張伊所患「第3 、4 、5 頸椎椎間盤突出症
      併脊髓壓迫及病變術後」係92年9 月3 日工作時不慎自車
      斗跌落地上所致，係屬職業病云云，惟查：本件被告據原
      告所送亞東紀念醫院93年4 月24日、行政院衛生署彰化醫
      院93年10月26日出具之勞工保險職業傷病住院申請書、童
      綜合醫院94年3 月21日出具之診斷證明書及94年12月21日
      出具之殘廢診斷書，並調取童綜合醫院、亞東紀念醫院及
      行政院衛生署彰化醫院之相關病歷資料，送請該局特約專
      科醫師審查意見略以：「本案其於92年9 月3 日跌落症狀
      而就醫檢查（MRI ），即發現有『頸椎後縱韌帶鈣化』，
      非於92年10月另有新傷害，並無頸椎腰椎脫臼，當日（92
      年9 月3 日）所申請MRI 之檢查結果而言，除上述病變外
      ，所患頸椎第3 ～7 節亦均屬退化性病變，非有明顯外力
      傷害所致。．．．。」，有被告專科醫師審查意見表附原
      處分卷可稽，該判斷程序並非基於錯誤之資訊，亦未違反
      法定正當程序、一般公認之價值判斷、不當連結之禁止、
      平等原則、公益原則，難謂有何違法之處，故其專業認定
      縱與原告或其他醫師見解不同，但何者較為正確？乃屬見
      仁見智之問題，經再送勞工保險監理委員會專科醫師審查
      ，其審查意見亦認：「．．．依童綜合醫院92年9 月3 日
      急診病歷，劉君雖自述工傷跌倒，但主訴下背痛、右下肢
      麻、右髖痛、頭痛，並無頸椎受傷之陳述或檢查，若工傷
      嚴重到足以造成頸椎椎間盤突出，則勢必劇痛也必會陳述
      ，以頸椎椎間盤突出症為常見之退化性病變，又無工傷明
      確因果關係，勞工保險局不以職災核付為合理。．．．。
      」，亦認為本次原告之申請已踰越職業傷病之範圍，該專
      業判斷均已敘明理由，本院即應予以尊重。至其「妥當性
      」如何，並非本院審查之範圍，原告主張本次申請仍應以
      職業傷病核付殘廢給付云云，尚不足採。
三、從而，原處分否准原告職業傷病殘廢給付部分之申請，尚無
    不合，審議、訴願決定遞予維持，亦稱正確，原告徒執前詞
    ，訴請撤銷，並請求命被告按職業傷害殘廢給付308,000 元
    ，均為無理由，應予駁回。
肆、兩造其餘攻擊防禦方法均與本件判決結果不生影響，故不逐
    一論述，併此敘明。
據上論結，本件原告之訴為無理由，爰依行政訴訟法第98條第1
項前段，判決如主文。
中    華    民    國    97  年      2     月    4     日
                    臺北高等行政法院第二庭
                              審判長法  官  蕭惠芳
                                    法  官  陳秀
                                    法  官  畢乃俊
上為正本係照原本作成。
如不服本判決，應於送達後20日內，向本院提出上訴狀並表明上
訴理由，如於本判決宣示後送達前提起上訴者，應於判決送達後
20日內補提上訴理由書（須按他造人數附繕本）。
中    華    民    國    97  年      2     月    4     日
                                    書記官  簡信滇


司法院資訊處製作；財團法人民間司法改革基金會備份。
